臺灣桃園地方法院民事裁定　　　　　　　110年度聲字第346號
聲　請　人　陳遠郎　


相　對　人　李鴻鉅　

上列當事人間聲請停止強制執行事件，本院裁定如下：
    主  文
聲請人供擔保新臺幣玖拾貳萬元後，本院一百一十年度司執字第
四一六一○號拍賣抵押物強制執行事件，於本院一百一十年度訴
字第二一二八號確認最高限額抵押權不存在等事件判決確定、和
解或撤回起訴前，應暫予停止。
    理  由
一、按強制執行程序開始後，除法律另有規定外，不停止執行；
    有回復原狀之聲請，或提起再審或異議之訴，或對於和解為
    繼續審判之請求，或提起宣告調解無效之訴、撤銷調解之訴
    ，或對於許可強制執行之裁定提起抗告時，法院因必要情形
    或依聲請定相當並確實之擔保，得為停止強制執行之裁定，
    強制執行法第18條定有明文。又法院依強制執行法第18條第
    2 項定擔保金額而准許停止強制執行之裁定者，該項擔保係
    備供債權人因停止執行所受損害之賠償，其數額應依標的物
    停止執行後，債權人未能即時受償或利用該標的物所受之損
    害額，或其因另供擔保強制執行所受之損害額定之，非以標
    的物之價值或其債權額為依據（最高法院91年度台抗字第42
    9 號裁定意旨參照）。
二、聲請意旨略以：相對人前持鈞院109 年度司拍字第27號拍賣
    抵押物裁定（下稱系爭拍賣抵押物裁定），聲請對聲請人所
    有、坐落於桃園市○○區○○段000 地號土地及其上同段35
    1 建號房屋（下稱系爭房地）為強制執行，經鈞院以110 年
    度司執字第41610 號拍賣抵押物強制執行程序（下稱系爭執
    行程序，聲請人誤載為其他債權人日盛國際商業銀行股份有
    限公司向聲請人聲請之110 年度司執字第76604 號執行案號
    ）加以受理，聲請人主張上開抵押權並不存在，故相對人以
    系爭拍賣抵押物裁定實行該抵押權後，聲請對系爭房地為強
    制執行，顯於法未合，聲請人就此已向鈞院提起確認最高限
    額抵押權不存在之訴，聲明確認以系爭房地所設定之最高限
    額抵押權不存在，該抵押權登記應予撤銷，並於民國110 年
    11月2 日追加請求撤銷系爭強制執行程序之聲明，鈞院已以
    110 年度訴字第2128號案加以受理（下稱系爭本案訴訟），
    故為免系爭執行程序進行，致聲請人受有難以回復原狀之損
    害，爰依強制執行法第18條第2 項之規定，陳明願供擔保，
    聲請裁定停止上開執行程序等語。
三、經查：
  ㈠相對人前持系爭拍賣抵押物之裁定，聲請對聲請人所有之系
    爭房地為強制執行，後經本院以系爭執行程序加以受理，聲
    請人並以上開事由對相對人提起系爭本案訴訟等部分，業經
    本院依職權調閱系爭執行案卷、系爭本案訴訟案卷確認無誤
    。觀諸聲請人就系爭訴訟所提事由，如能獲得勝訴判決確定
    ，相對人即不得對系爭土地為強制執行，為免聲請人將來訴
    訟終結（裁判確定、和解、撤回）後，受有無法回復之損害
    ，其聲請於系爭訴訟判決確定前，暫予停止系爭執行程序，
    為有理由，應予准許。然為確保相對人因聲請人聲請停止強
    制執行不當可能遭受之損害得獲賠償，並兼顧兩造之權益，
    本院爰許聲請人為相對人提供相當並確實之擔保後，始停止
    上開強制執行程序。
  ㈡按法院因必要情形或依聲請定相當並確實之擔保，為停止強
    制執行之裁定者，該擔保金額之多寡應如何認為相當，固屬
    法院職權裁量之範圍；惟此項擔保係擔保執行債權人因停止
    執行所應受之損害，故法院定擔保金額時，自應斟酌該債權
    人因停止執行可能遭受之損害，以為衡量之標準，非以債權
    額為依據（最高法院92年度臺抗字第480 號裁定要旨參照）
    。經查，參以系爭執行案卷，可知本件相對人聲請強制執行
    之債權額為400 萬元，而系爭房地經鑑定後之價值為891 萬
    5,773 元，若以土地公告現值計算之價值則為1,118萬2,900
     元 ，此有該土地登記謄本附卷可參，是如本件停止執行對
    債權人可能之損害，即為相對人於停止執行期間，遞延受償
    時間所受之遲延利息損害。故斟酌相對人聲請強制執行之債
    權額本金總額及系爭房地之價值，相對人因系爭強制執行程
    序所得受償之金額即為相對人聲請之債權額，故應以400 萬
    元計算相對人所受遲延利息損害之基礎。復據各級法院辦案
    期限實施要點第2 項第2 款、第7 款、第8 款規定，民事通
    常程序第一審審判案件期間為1 年4 個月，民事第二審審判
    案件期間為2 年，民事第三審審判案件期間為1 年，併計送
    達、上訴及分案等期間，及系爭訴訟甫於110 年10月分案期
    間等情，預估4 年7 月為聲請人獲准停止執行因而致相對人
    之執行延宕之期間，並據此定週年利率5 ％計算，相對人因
    停止執行可能所受利息損失為91萬6,667 元（計算式：400
    萬元×5 ％×4 ）＋（400 萬元×5 ％×7/12），另考量如
    有其他遲滯因素，相對人之實際受償日猶有延宕可能等情，
    酌定本件擔保金額為92萬元。
四、爰裁定如主文。
　
中    華    民    國   110    年    11    月    4     日
                  民事第三庭  法  官  林靜梅
以上正本係照原本作成。
如對本裁定抗告，應於收受裁定正本送達後10日內向本院提出抗
告狀，並繳納抗告裁判費新台幣1,000 元。
中    華    民    國   110    年    11    月    4     日
                              書記官  劉寶霞